臺灣彰化地方法院刑事裁定
111年度聲字第686號
聲  請  人  臺灣彰化地方檢察署檢察官   
受  刑  人  陳振宇



上列聲請人因受刑人數罪併罰有二裁判以上，聲請定其應執行之
刑（111年度執聲字第354號），本院裁定如下：
    主  文
陳振宇所犯如附表所示之罪刑，應執行有期徒刑貳年拾壹月，如
易科罰金，以新臺幣壹仟元折算壹日。
    理  由
一、聲請意旨略以：受刑人陳振宇因犯偽造文書等案件，先後經
    判決確定（如附表），符合數罪併罰之要件，爰依刑事訴訟
    法第477條第1項、刑法第53條、第51條第5款之規定，聲請
    定其應執行之刑等語。
二、經查，受刑人所犯如附表所示之罪，先後經判處如附表所示
    之刑，並均分別確定在案，有如附表所示之判決及臺灣高等
    法院被告前案紀錄表在卷可憑。茲聲請人向本院聲請定其應
    執行之刑，本院認合併定其應執行刑，核屬正當，應予准許
    。
三、受刑人所犯如附表編號1至5部分，曾經臺灣新竹地方法院定
    應執行有期徒刑1年9月確定在案，編號8、9所示之罪刑，亦
    曾經本院定其應執行有期徒刑7月確定在案，而刑事訴訟法
    第370條第2項、第3項已針對第二審上訴案件之定應執行之
    刑，明定有不利益變更禁止原則之適用，而分屬不同案件之
    數罪併罰，倘一裁判宣告數罪之刑，曾經定其執行刑，再與
    其他裁判宣告之刑定其執行刑時，在法理上亦應同此原則之
    拘束，本院就此當受裁量權內部界限之拘束。爰審酌受刑人
    所犯如附表編號1至3、5、7至8所示之詐欺犯行之犯罪時間
    係在1個月內所犯，犯罪時間尚屬密接，各自犯罪行為獨立
    性非高，於計算各罪之應執行刑時，應予以斟酌以反應其責
    ，並衡酌受刑人所為犯行對法益侵害之危險性及刑事法相關
    犯罪之法定刑度、犯罪之性質、犯罪期間、各罪所受宣告刑
    等犯罪情節，及受刑人具狀表示其已知錯，請求考量罪刑相
    當性而從輕量刑等語之意見，定其應執行刑如主文所示，並
    諭知易科罰金之折算標準。
四、依刑事訴訟法第477條第1項，裁定如主文。
中　　華　　民　　國　　111 　年　　7 　　月　　29　　日
                  刑事第八庭  法  官  徐啓惟　　
以上正本證明與原本無異。
如不服本裁定，應於裁定送達後五日內向本院提出抗告狀(須附
繕本 )。
中　　華　　民　　國　　111 　年　　7 　　月　　29　　日
                              書記官  林佑儒
附表：
編　　　　　號  1 2 3 罪　　　　　名  詐欺 詐欺 詐欺 宣　　告　　刑  有期徒刑6月，如易科罰金，以新臺幣1千元折算1日 有期徒刑6月，如易科罰金，以新臺幣1千元折算1日 有期徒刑5月，如易科罰金，以新臺幣1千元折算1日 犯　罪　日　期  108年8月22日 108年8月30日 108年8月7日 偵  查  機  關 年  度  案  號  臺灣臺北地方檢察署 109年度偵緝字第178號  臺灣士林地方檢察署 109年度偵緝字第191號 最  後 事實審 法    院 臺灣臺北地方法院  臺灣士林地方法院  案    號 109年度簡字第745號  109年度簡字第224號  判決日期 109年4月17日  109年12月28日 確  定 判  決 法    院 臺灣臺北地方法院  臺灣士林地方法院  案    號 109年度簡字第745號  109年度簡字第224號  確定日期 109年7月30日  110年1月22日 備  註  編號1至5曾經臺灣新竹地方法院110年度聲字第1546號裁定定應執行有期徒刑1年9月確定   

編　　　　　號  4 5 6 罪　　　　　名  詐欺 詐欺 詐欺 宣　　告　　刑  有期徒刑4月，如易科罰金，以新臺幣1千元折算1日 有期徒刑5月，如易科罰金，以新臺幣1千元折算1日 有期徒刑5月，如易科罰金，以新臺幣1千元折算1日 犯　罪　日　期  109年2月15日 108年8月10日 109年2月5日至109年2月11日間之某日 偵  查  機  關 年  度  案  號  臺灣士林地方檢察署 109年度偵緝字第1435號 臺灣新竹地方檢察署 109年度偵緝字第105號 臺灣桃園地方檢察署 109年度偵緝字第2160號 最  後 事實審 法    院 臺灣士林地方法院 臺灣新竹地方法院 臺灣桃園地方法院  案    號 110年度審簡字第362號 110年度竹簡字第593號 110年度審簡字第964號  判決日期 110年5月25日 110年8月13日 110年12月24日 確  定 判  決 法    院 臺灣士林地方法院 臺灣新竹地方法院 臺灣桃園地方法院  案    號 110年度審簡字第362號 110年度竹簡字第593號 110年度審簡字第964號  確定日期 110年6月23日 110年9月23日 111年2月9日 備  註  編號1至5曾經臺灣新竹地方法院110年度聲字第1546號裁定定應執行有期徒刑1年9月確定   

編　　　　　號  7 8 9 罪　　　　　名  詐欺 詐欺 偽造文書 宣　　告　　刑  有期徒刑4月，如易科罰金，以新臺幣1千元折算1日 有期徒刑4月，如易科罰金，以新臺幣1千元折算1日 有期徒刑5月，如易科罰金，以新臺幣1千元折算1日 犯　罪　日　期  108年8月5日 108年9月2日 108年10月17日 偵  查  機  關 年  度  案  號  臺灣桃園地方檢察署 109年度偵緝字第242號 臺灣彰化地方檢察署 109年度偵緝字第498、499號  最  後 事實審 法    院 臺灣桃園地方法院 臺灣彰化地方法院   案    號 110年度簡字第147號 110年度簡字第754號   判決日期 110年10月29日 111年4月6日  確  定 判  決 法    院 臺灣桃園地方法院 臺灣彰化地方法院   案    號 110年度簡字第147號 110年度簡字第754號   確定日期 110年12月1日 111年5月6日  備  註   曾經合併定應執行有期徒刑7月